臺灣高等法院臺中分院刑事判決
110年度交上訴字第882號
上  訴  人  臺灣臺中地方檢察署檢察官
被      告  賴庸政
上列上訴人因被告過失致死案件，不服臺灣臺中地方法院109年
度交訴字第288號中華民國110年3月25日第一審判決（起訴案號
：臺灣臺中地方檢察署109年度偵字第25893號），提起上訴，本
院判決如下：
    主  文
上訴駁回。
    理  由
一、公訴意旨略以：被告賴庸政為車牌號碼00-000號自用大貨車
    （車主：大明工程行）之司機，於民國109年2月20日凌晨2
    時52分許，駕駛上開車輛沿臺中市烏日區公園路由新興路往
    環河路方向行駛，途經臺中市烏日區（起訴書誤載為豐原區
    ）新盛巷與公園路之設有閃光號誌交岔路口，本應注意駕駛
    人駕駛汽車，應遵守道路交通號誌之指示；閃光黃燈表示「
    警告」，車輛應減速接近，注意安全，小心通過，而依當時
    情形天候晴、路面乾燥、無坑洞、施工、缺陷及障礙物，雖
    屬夜間，惟現場有照明設備，視距良好等情，並無不能注意
    之情事，竟疏未注意及此，行經設有閃光黃燈號誌之交岔路
    口，未經減速即貿然通過上開路口。適時由被害人邱奕誠騎
    乘車牌號碼000-0000號普通重型機車沿臺中市烏日區公園路
    往新盛巷方向行駛至上開交岔路口，亦應注意駕駛人駕駛汽
    車，應遵守道路交通號誌之指示；閃光紅燈表示「停車再開
    」，車輛應減速接近，先停止於交岔路口前，讓幹道車優先
    通行後認為安全時，方得續行，而依前述客觀情事，並無不
    能注意之情形，竟亦疏未注意及此，騎乘上開機車至上開交
    岔路口時，支線道車未暫停讓幹線道車先行，致使兩車發生
    碰撞，被害人邱奕誠人車倒地後因此受有頭顱粉碎顱腦損傷
    及胸腹部挫傷等傷害，於當日凌晨3時30分許，因中樞神經
    休克而死亡，因認被告涉有刑法第276條之過失致人於死罪
    嫌等語。
二、按犯罪事實應依證據認定之，無證據不得認定犯罪事實；不
    能證明被告犯罪者，應諭知無罪之判決，刑事訴訟法第154
    條第2項、第301條第1項分別定有明文。次按事實之認定，
    應憑證據，如未能發現相當證據，或證據不足以證明，自不
    能以推測或擬制之方法，以為裁判基礎。且刑事訴訟上證明
    之資料，無論其為直接證據或間接證據，均須達於通常一般
    人均不致於有所懷疑，而得確信其為真實之程度，始得據為
    有罪之認定，若其關於被告是否犯罪之證明未能達此程度，
    而有合理性懷疑之存在，致使無從形成有罪之確信，根據「
    罪證有疑，利於被告」之證據法則，即不得遽為不利於被告
    之認定。又按檢察官就被告犯罪事實，應負舉證責任，並指
    出證明之方法，刑事訴訟法第161條第1項定有明文。因此，
    檢察官對於起訴之犯罪事實，應負提出證據及說服之實質舉
    證責任。倘其所提出之證據，不足為被告有罪之積極證明，
    或其指出證明之方法，無從說服法院以形成被告有罪之心證
    ，基於無罪推定之原則，自應為被告無罪判決之諭知（最高
    法院40年台上字第86號、76年台上字第4986號、92年台上字
    第128號判例要旨參照）。
三、公訴意旨認被告涉犯過失致人於死罪嫌，無非係以被告於警
    詢及偵查中之供述、證人即被害人之父邱○○、被害人之母黃
    ○○於警詢、偵查中之證述，並有現場及車損照片、道路交通
    事故調查報告表及現場圖、臺灣彰化地方檢察署相驗筆錄、
    相驗屍體證明書、檢驗報告書、臺中市車輛行車事故鑑定委
    員會中市車鑑0000000案鑑定意見書、自首情形紀錄表在卷
    可稽，為其主要論據。
四、訊據被告固不否認於上開時、地，駕駛車牌號碼00-000號自
    用大貨車，與被害人邱奕誠所騎乘之車牌號碼000-0000號普
    通重型機車發生碰撞，被害人邱奕誠並受有頭顱粉碎顱腦損
    傷及胸腹部挫傷等傷害，嗣因中樞神經休克而死亡等情，然
    堅決否認其有公訴意旨載稱之過失致人於死犯行，辯稱：我
    在前一個路口看到閃黃燈就開始減速，因為下一個路口是紅
    燈，所以我差不多要停下來了；本件車禍事故的發生，是對
    方來撞我的車，不是我去撞那部機車等語（詳參本院卷第97
     頁）。
五、經查：
（一）被告於109 年2 月20日凌晨2 時52分許，駕駛車牌號碼00
      -000號自用大貨車，沿臺中市烏日區公園路由新興路往環
      河路方向行駛，途經臺中市○○區○○巷○○○路○設○○○號誌交
      岔路口；被害人邱奕誠亦於上開時間，騎乘車牌號碼000-
      0000號普通重型機車，沿臺中市烏日區公園路往新盛巷方
      向行駛至上開交岔路口，二車於該處發生交通事故等情，
      業據被告於警詢、偵查、原審及本院均坦承不諱（詳參相
      字第176號卷第21至25、101頁，原審卷第53、77至79、12
      7至128頁，本院卷第97頁），並有道路交通事故現場圖、
      現場照片附卷可佐（詳參相字第176號卷第27、41至69頁
      ）。且被害人邱奕誠確因本件車禍受有頭顱粉碎性骨折變
      形、肢體挫裂傷骨折導致中樞神經休克死亡，亦經檢察官
      督同法醫師相驗屬實，製有相驗筆錄、相驗屍體證明書、
      檢驗報告書、相驗屍體照片在卷可憑（詳參相字第176號
      卷第105、113至147、153至163頁）。此部分之事實堪以
      認定，先予敘明。
（二）按刑法之過失犯，以行為人對於結果之發生，應注意並能
      注意為成立要件，苟行為人縱加注意，仍不能防止其結果
      之發生，即非其所能注意，自難以過失論。而過失責任之
      有無，端視行為人是否違反注意義務，結果之發生能否預
      見，行為人倘盡最大程度之注意義務，結果發生是否即得
      避免，以為判斷。行為人若無注意義務，固毋庸論，倘結
      果之發生，非行為人所得預見，或行為人縱盡最大努力，
      結果仍不免發生，即不得非難於行為人（最高法院110年
      度台上字第3201號刑事判決參照）。而汽車行駛至交岔路
      口，應遵守燈光號誌之指示；閃光黃燈表示「警告」，車
      輛應減速接近，注意安全，小心通過；閃光紅燈表示「停
      車再開」，車輛應減速接近，先停止於交岔路口前，讓幹
      道車優先通行後認為安全時，方得續行，道路交通安全規
      則第102條第1項第1款、道路交通標誌標線號誌設置規則
      第211條第1項第1款、第2款分別定有明文。而本案肇事地
      點之交岔路口，於南北向即被告之行車方向設有閃光黃燈
      ，東西向即被害人邱奕誠之行車方向則設有閃光紅燈，此
      有道路交通事故現場圖及現場照片在卷可參（詳參相字第
      176號卷第27、41頁）；且上開交通號誌於案發當時均能
      正常運作，並無故障損壞或機器失靈等異常情形，復經原
      審當庭勘驗被告之行車紀錄器光碟畫面無訛（詳參原審卷
      第78頁），亦無疑義。則被告於行至肇事路口時，有無依
      循前揭交通安全規定減慢行車速度、小心通過，即屬其於
      本案注意義務之所在。
（三）而依原審勘驗被告行車紀錄器光碟畫面顯示，畫面時間03
      :03:41，被告車輛行駛至本案交岔路口之停等線前，畫面
      中可見其下一個路口之燈號為紅燈；畫面時間03:03:42，
      被告車輛行駛進入本案交岔路口，且於被告車輛駛至交岔
      路口網狀線中間時，該車左側車身處並無其他車輛；畫面
      時間03:03:44，被害人邱奕誠機車撞擊被告車輛左側車身
      ，並隨即倒地，業經記明筆錄在卷可佐（詳參原審卷第77
      頁）。再對照本案現場圖，如以被害人邱奕誠機車之煞車
      痕終點，作為本案雙方車輛發生碰撞之確切位置，其距離
      被告行向之交岔路口入口處，測繪結果約為4.8 公尺，此
      觀卷附道路交通事故現場圖上標誌④處上方之距離標示即
      明（詳參相字第176號卷第27頁）。而依卷附現場照片所
      顯示關於被害人邱奕誠機車之受損情形，該部機車係於車
      頭大燈及車頭面板處遭受嚴重毀損（詳參相字第176號卷
      第57至59、62至63頁），經比對該部機車之車頭高度，尚
      與警方研判之被告車輛左後第一輪（按：被告車輛為自用
      大貨車，左側車身共有前輪1 個、後輪2 個）之撞擊位置
      相符，亦有現場照片在卷足佐（詳參相字第176號卷第46
      、61頁），堪認兩車於本案車禍事故中之碰撞點，係由被
      害人邱奕誠機車車頭直接撞擊被告車輛左後第一輪。再經
      對照警方現場蒐證所繪製之現場圖所示，被告車輛之碰撞
      點即左後輪第一輪處，距離該車車頭約為6.1 公尺（4.2 
      ＋1.9 ＝6.1）；綜上，應可推知被告車輛車頭進入本案交
      岔路口之入口處後，至遭被害人邱奕誠機車撞擊其左後輪
      第一輪時，被告車輛之行駛距離約為10.9公尺（4.8 ＋6.1
       ＝10.9），參照原審勘驗上開行車紀錄器畫面光碟結果，
      此段距離之行駛時間約為2 秒（即由畫面時間03:03:42至
      03:03:44）。由此推算，被告車輛行經本案交岔路口時，
      其時速約為19.62 公里【（10.9公尺÷2 秒）×每分鐘60秒
      ×每小時60分鐘÷1000公尺＝19.62 公里/小時】。而本案肇
      事路段之行車速度限制為時速50公里，業經道路交通事故
      調查報告表（一）記載甚明（詳參相字第176號卷第29頁
      ）。是以被告於警詢時供稱：我在案發當時準備停環河路
      紅燈而減速，車速約為每小時10至20公里等語（詳參相字
      第176號卷第22至23頁），即屬有據，堪可採信。至於被
      告在本院審理時雖提及：我大約在紅燈前4、5公尺要停紅
      燈等語（詳參本院卷第97頁），然被告所欲停等之紅燈，
      是在肇事地點之下一個路口，此經原審勘驗被告行車紀錄
      器光碟畫面無訛，而依卷附現場圖所示，本案肇事地點距
      離下一路口至少仍有15公尺以上，足徵被告上開所稱距離
      紅燈4、5公尺前準備停車乙情，應屬記憶欠佳所致。檢察
      官據此質疑被告未於路口減速（詳參本院卷第99頁），尚
      有誤會。則被告於駕車通過該交岔路口時，時速既已降至
      未達20公里，遠低於當地速限之時速50公里，能否遽謂被
      告並未依循道路交通安全規則第102條第1項第1款、道路
      交通標誌標線號誌設置規則第211條第1項第1款之規定，
      在其見到自己行向路口號誌為閃光黃燈時減速慢行、小心
      通過？恐非無疑。
（四）再就被害人邱奕誠於案發前之行車經過觀察，其行向之交
      岔路口號誌為閃光紅燈，依照道路交通標誌標線號誌設置
      規則第211條第1項第2款之規定，被害人邱奕誠應減速接
      近，先停止於交岔路口前，讓幹道車優先通行後認為安全
      時，方得續行。惟參諸上述原審勘驗被告行車紀錄器光碟
      畫面之結果，未見被害人邱奕誠在騎車駛抵肇事地點之交
      岔路口時，有何停車查看並禮讓幹道車先行之具體作為；
      且由卷附現場照片所示，被害人邱奕誠行駛之公園路（由
      東往西方向）為筆直道路，且案發當時為凌晨2 時52分許
      ，理應並無綿密車流或突發道路障礙足以阻擋被害人邱奕
      誠之行車視線。然依道路交通事故現場圖所示，被害人邱
      奕誠機車煞車痕係位在本案交岔路口網狀線內，且其煞車
      痕起點距離該部機車倒地處約為5.1 公尺（3.3 ＋1.8 ＝5.
      1 ），可知被害人邱奕誠係進入本案交岔路口後行至網狀
      線才開始煞車，而非在交岔路口前即準備停車。再由被害
      人邱奕誠之機車車頭嚴重毀損情形以觀，足徵被害人邱奕
      誠機車係與被告車輛發生猛烈碰撞，惟當時被告車輛業已
      將時速降至19.62公里，詳如前述，倘非被害人邱奕誠機
      車以極高車速駛入本案交岔路口，當不致煞車不及而直接
      衝撞被告車輛，復因撞擊力道甚鉅而造成機車車頭嚴重毀
      損，堪認本件車禍事故之肇事因素，實係源自於被害人邱
      奕誠未依自己行向之閃光紅燈指示，於交岔路口前停車查
      看，並禮讓行駛於幹道即行向上設有閃光黃燈之被告車輛
      先行，且其當時車速過快以致煞車不及，最終造成猛烈碰
      撞而發生死亡結果，非可遽然歸咎於被告之駕駛行為有何
      失當。
（五）另按刑法第14條第1項之無認識過失，係指行為人對於犯
      罪事實之發生，有應注意之義務，且按當時情節，係能注
      意，而不注意者而言。至行為是否違反注意義務，不只在
      於結果發生之原因，而且尚在於結果乃基於違反注意要求
      或注意義務所造成者，並應以行為人在客觀上得否預見並
      避免法益侵害結果為其要件。是刑法上過失責任之成立，
      除客觀上注意義務之違反外，尚須以行為人對於犯罪之結
      果有預見可能性及迴避結果可能性，且結果之發生與行為
      人之過失間，有相當因果之關聯性，方足當之(最高法院 
      109年度台上字第458號刑事判決參照)。依據上開原審勘
      驗被告行車紀錄器光碟畫面所見，於畫面時間03:03:42，
      被告車輛以前述19.62公里之時速，緩慢行駛進入本案交
      岔路口之網狀線中間時，該車左側車身處尚無其他車輛，
      相隔僅約2秒之時間，被害人邱奕誠機車即突然現身並撞
      及被告車輛之左後側車身。是以被告在自己車道上駕車直
      行，且依前述交通法規減速通過路口，對於其所駕自用大
      貨車之左後第一輪突遭被害人邱奕誠高速撞擊一事，難認
      被告主觀上有何事先預見之可能性；況被告車輛進入肇事
      地點之交岔路口時，被害人邱奕誠機車尚未抵達，且對照
      被告車身長度及該交岔路口寬度，可知兩車碰撞當時，被
      告所駕自用大貨車之車頭已幾乎駛離該交岔路口，其又何
      能採行適當之防免措施，以迴避本件車禍碰撞及被害人邱
      奕誠死亡之結果？參諸前揭說明，被告對於本案犯罪結果
      之發生，既欠缺預見可能性及迴避結果可能性，自不能率
      以過失致人於死罪責相繩。
（六）又為提昇交通工具效能以促進交通快捷迅速，並兼顧維護
      交通秩序以保障公眾行之安全，凡參與交通之車輛駕駛人
      、行人及其他使用人，均可信賴其餘參與交通或使用道路
      者，亦能遵守交通規則，並互相採取謹慎注意之安全行為
      。本此信賴原則，任一參與交通或是使用道路之人，並無
      必要預見其他參與交通或使用道路者之違規或不安全行為
      ，以防止事故發生注意義務；如信賴他人因遵守交通規則
      將為一定行為，而採取相對應之適當措置時，即可認已盡
      其注意義務。然於有充分時間得以迴避事故發生者，既尚
      能在於己無損之情況下，採取適當舉措以避免損害他人之
      生命、身體及其他財產利益，基於社會相當性之考量，即
      有防免事故發生之注意義務（最高法院101年度台上字第2
      054號刑事判決參照）。本案被告駕車通過肇事地點之交
      岔路口時，業已注意減速接近、小心通過，惟因被害人邱
      奕誠騎車高速駛抵路口，疏未遵行交通安全相關注意規定
      ，在交岔路口前停車查看並禮讓幹道車先行，以致發生本
      案車禍事故，業經本院詳予敘明如上。則依前述信賴原則
      ，被告對於被害人邱奕誠上述之違規駕駛行為並無注意義
      務；且因被害人邱奕誠騎車進入交岔路口之速度甚快，衡
      情被告亦無充分時間得以預見並迴避自其左後方瞬間駛來
      之機車。是其駕車時既已遵守交通安全相關規範在先，本
      可合理信賴其餘參與交通或使用道路者，亦能遵守交通規
      則並採取謹慎注意之安全行為，非可僅因本件車禍事故造
      成被害人邱奕誠死亡之嚴重結果，即逕認被告並未善盡注
      意義務。
（七）而本案經送請臺中市車輛行車事故鑑定委員會鑑定肇事因
      素，該會就被害人邱奕誠駕駛普通重型機車，行至設有閃
      光紅燈號誌交岔路口，支線道車未暫停讓幹線道車先行，
      而有肇事因素乙節，固與本院前揭認定相符；惟就被告是
      否亦有肇事責任一事，鑑定意見認為：「被告駕駛自用大
      貨車，行經設有閃光黃燈號誌交岔路口，未減速接近、注
      意安全、小心通過，為肇事次因」，有該會109 年7 月28
      日中市車鑑字第1090003738號函及檢送之鑑定意見書在卷
      可查（詳參相字第736號卷第15頁）。然鑑定報告祇為形
      成法院心證之資料，對於法院之審判並無拘束力，故待證
      事項雖經鑑定，法院仍應本於職權予以調查，以期發現事
      實之真相，如鑑定報告顯然存有疑義，於究明之前，仍不
      得遽採為判決之基礎（最高法院98年度台上字第2910號刑
      事判決參照）。依本院前述說明，被告於駕車進入本案交
      岔路口時，已將時速降至未達20公里，遠低於當地速限之
      時速50公里，尚無鑑定意見所述被告並未減速慢行之違規
      情形；且被告對於本案犯罪結果之發生，既欠缺預見可能
      性及迴避結果可能性，已如前述，亦難認定被告有未注意
      安全、小心通過路口之過失。上開鑑定意見既已指稱被告
      當時並未減速接近而有違失，卻未具體認定被告當時行車
      速度究竟為何，亦未詳加說明被告對於自其左後方瞬間駛
      來之機車何能注意迴避，是以該鑑定意見就被告亦屬本件
      車禍肇事次因乙節，非無可議，尚難為採。
六、綜上所述，被告於駕車進入閃光黃燈之交岔路口時，已依規
    定減速慢行，並無違反注意義務；本案係因被害人邱奕誠騎
    車高速駛抵路口，疏未遵行交通安全相關注意規定，在交岔
    路口前停車查看並禮讓幹道車先行，終致煞避不及，其機車
    車頭直接撞擊被告所駕自用大貨車左後第一輪，而肇生死亡
    之不幸結果，參諸本院上開說明，已難遽令被告擔負過失致
    人於死之罪責。從而，被告辯稱案發當時已有減速而否認犯
    罪，尚非全然無憑。而依舉證分配之法則，對於被告之成罪
    事項，應由檢察官負提出證據及說服法院之實質舉證責任。
    倘其所提出之證據，不足為被告有罪之積極證明，或其指出
    證明之方法，無從說服法院以形成被告有罪之心證，基於無
    罪推定之原則，自應為被告無罪判決之諭知。本案依憑卷內
    現存證據資料，仍有相當程度之合理懷疑存在，無從僅因被
    害人邱奕誠騎車與被告所駕自用大貨車發生碰撞乙節，即率
    然推斷被告確有過失責任。原審因此以不能證明被告犯罪，
    依刑事訴訟法第301條第1項規定判決被告無罪。經核原判決
    對於不能證明被告有檢察官所指過失致人於死犯行，業已詳
    為調查審酌，並說明其認定之證據及理由，且無違證據法則
    及經驗法則，自無違法不當之瑕疵可指。
七、維持原判決之理由：
（一）檢察官上訴意旨略以：原判決雖推估被告車輛當時時速約
      為19.62公里，惟因並無法計算被告車輛進入路口前之時
      速，實難認被告有何減速之舉；再就原審於審理期日中勘
      驗被告車輛之行車紀錄器及路口監視器之勘驗筆錄以觀，
      亦無法認定被告有減速通過本案交岔路口之狀況，是原判
      決據此認定被告行經本案交岔路口時已減速通過，似有失
      當。而依臺中市車輛行車事故鑑定委員會之鑑定意見，被
      告既有行經設有閃光黃燈號誌交岔路口未減速接近之過失
      ，自無信賴原則之適用。原審對被告有無減速通過本案交
      岔路口如有疑義，允宜囑請其他專業機構鑑定以釐清事實
      ，乃原審未就此部分予以調查認定，自有應於審判期日調
      查之證據未予調查之違法等語。
（二）經查：依據卷附現場圖所標示之相關跡證位置及距離，佐
      以原審當庭勘驗被告行車紀錄器光碟畫面顯示之經過時間
      ，如何據以推算被告車輛於肇事前行車時速為19.62公里
      等情，均經本院詳述如前。則被告以遠低於當地速限即時
      速50公里之速度駛抵路口，已難率認被告歷次所辯其確有
      減速接近、小心通過等情全無所憑。且案發當時正值凌晨
      2時52分許，往來車輛無多，該處道路筆直又無任何施工
      阻礙，衡情如非被告刻意減速通過路口，當無可能始終以
      此未達20公里之時速，行駛於夜間四下無人、車輛稀少之
      寬敞道路上。否則，如依檢察官上訴意旨所為推認，被告
      縱使將車速壓低至時速5至10公里，仍因無從證明其進入
      路口前之時速為何，即應承受不利於已之有罪認定，豈非
      輕率入人於罪？如何能謂檢察官業已善盡刑事訴訟法第2
      條「實施刑事訴訟程序之公務員，就該管案件，應於被告
      有利及不利之情形，一律注意」之客觀性義務？被告駕車
      通過肇事地點之交岔路口時，確有注意減速慢行而遵守規
      範在先，且無充分時間得以預見並迴避自其左後方瞬間駛
      來之機車，自應有信賴原則之適用，亦經本院敘明如上；
      檢察官上訴意旨徒憑本院所不採之鑑定意見，執意認為被
      告駕車確有過失，從而指摘原審適用信賴原則為不當，自
      非允洽，亦無可取。至於鑑定意見僅係輔助法院形成心證
      之資料，審理事實之法院仍應調查其他必要證據，以究明
      事實，不得以鑑定意見全然取代法院之判斷；原審根據卷
      內現存客觀證據，詳述如何還原被告車輛於肇事前車速之
      計算基礎，從而推翻鑑定意見中關於被告亦為肇事次因之
      責任認定，誠屬有據，事證已明。原審即令未再囑請其他
      專業機構進行鑑定，亦係事實審法院本於調查證據必要性
      之合理判斷，不能率認其有應予調查證據未予調查之違法
      情節。
（三）此外，檢察官其餘上訴意旨如何無足為採，及依現存證據
      如何不足為被告有罪之認定，均經本院逐一指駁論述如前
      ，茲不贅述。綜上所陳，檢察官仍以前開理由指摘原審判
      決被告無罪為不當，提起上訴，即屬無據。本案上訴為無
      理由，應予駁回。
據上論結，應依刑事訴訟法第368 條，判決如主文。
本案經檢察官林依成提起公訴，檢察官郭逵提起上訴，檢察官謝
耀德到庭執行職務。
中　　華　　民　　國　　110 　年　　9 　　月　　14　　日
     　      刑事第十二庭    審判長法　官  張  國  忠   
　　　　　　　　      　　　　　　 法　官  陳      葳   
                                   法　官  高  文  崇 　
以上正本證明與原本無異。
被告不得上訴。
檢察官如提起上訴，應符合刑事妥速審判法第9條之規定。 
如不服本判決應於收受送達後20日內向本院提出上訴書狀，其未
敘述上訴理由者，並得於提起上訴後20日內向本院補提理由書狀
（均須按他造當事人之人數附繕本）「切勿逕送上級法院」。因
疫情而遲誤不變期間，得向法院聲請回復原狀。   

　　　　　　　　　　　　　　       書記官  施  耀  婷 
　　　　　　　　　　　　　　　　　 
中　　華　　民　　國　　110 　年　　9 　　月　　14　　日
〈附錄法條〉
刑事妥速審判法第9條：
除前條情形外，第二審法院維持第一審所為無罪判決，提起上訴
之理由，以下列事項為限：
一、判決所適用之法令牴觸憲法。
二、判決違背司法院解釋。
三、判決違背判例。